【裁判字號】    95,聲,2824
【裁判日期】    951124
【裁判案由】    停止執行
【裁判全文】
臺灣板橋地方法院民事裁定              95年度聲字第2824號
聲  請  人  戊○○
            丁○○○
            己○○
相  對  人  庚○○
            丙○○
            乙○○
            甲○○
上列當事人間聲請停止執行事件，本院裁定如下：
    主  文
聲請駁回。
聲請程序費用由聲請人負擔。
    理  由
一、本件聲請意旨略以：  鈞院95年度執字第24836 號強制執行
    事件，係依  鈞院85年度重訴字第103 號判決為之，惟主文
    第2 項對廖何城之判決係因第三人冒名偽造廖何城出具之委
    任狀，致廖何城及聲請人等對該訴訟從未聽聞，經聲請人於
    1 年前對於出具偽造委任狀之陳棟隆及受委任人陳冠群等提
    出偽造文書詐欺等告訴，陳棟隆據說係債權人之一乙○○之
    父，陳棟隆在十餘年前即多次欲以造價十分之一價錢要廖何
    城出賣該地上物，但均遭拒絕，不料事隔多年卻有人利用廖
    何城居住新店，才出現這等詐欺偽造冒名項替情事，為免本
    件強制執行事件受有不可回復之損害，爰請求准予停止執行
    等語。
二、按強制執行程序開始後，除法律另有規定外，不停止執行。
    有回復原狀之聲請，或提起再審或異議之訴，或對於和解為
    繼續審判之請求，或提起宣告調解無效之訴、撤銷調解之訴
    ，或對於許可強制執行之裁定提起抗告時，法院因必要情形
    或依聲請定相當並確實之擔保，得為停止強制執行之裁定。
    強制執行法第18條定有明文。故於強制執行程序開始後，法
    院僅得於有回復原狀之聲請，或提起再審或異議之訴，或對
    於和解為繼續審判之請求，或提起宣告調解無效之訴、撤銷
    調解之訴，或對於許可強制執行之裁定提起抗告時，始得依
    聲請定相當並確實之擔保，為停止強制執行之裁定。
三、查聲請人主張前開執行事件所依之執行名義成立過程，因執
    行名義之確定判決主文第2 項對廖何城之判決，係因第三人
    冒名偽造廖何城出具之委任狀，致廖何城及聲請人等對該訴
    訟從未聽聞，經聲請人提出偽造文書詐欺等告訴等語，並提
    出刑事證人傳票及通知為證。惟查，聲請人迄未向本院提起
    有關回復原狀之聲請，或提起再審或異議之訴，業經本院依
    職權查明屬實，有本院民事紀錄科查詢表3 份在卷可稽，聲
    請人既未依法向本院提起有關回復原狀之聲請，或提起再審
    或異議之訴，則依上開說明，自不得停止執行。從而，本件
    聲請人之聲請，於法不合，應予駁回。
四、依強制執行法第30條之1 ，民事訴訟法第95條、第78條，裁
    定如主文。
中    華    民    國    95    年    11    月    24    日
                  民事第一庭    法  官  楊千儀
以上正本證明與原本無異。
如對本裁定抗告，須於裁定送達後10日內向本院提出抗告狀，並
應繳納抗告裁判費新臺幣1,000元。
中    華    民    國    95    年    11    月    24    日
                                書記官  簡青根


司法院資訊處製作；財團法人民間司法改革基金會備份。
